臺灣宜蘭地方法院民事簡易判決
110年度宜簡字第77號
原      告  陳麗英  


被      告  劉富貴  

訴訟代理人  朱一品律師
            謝亞哲律師
            陳敬穆律師
複 代 理人  楊家寧律師
被      告  鴻山房產有限公司

法定代理人  陳昱凱  

上列當事人間損害賠償事件，本院於民國110年11月4日言詞辯論
終結，判決如下：
　　主　　文
原告之訴及假執行之聲請均駁回。
訴訟費用由原告負擔。
　　事實及理由
一、按訴狀送達後，原告不得將原訴變更或追加他訴，但請求之
    基礎事實同一者，不在此限，民事訴訟法第255條第1項第2 
    款定有明文。查本件原告陳麗英起訴時原主張被告劉富貴對
    其故意詐欺，致其交付新臺幣（下同）30萬元，故請求被告
    劉富貴賠償其所受損害30萬元，嗣追加被告鴻山房產有限公
    司（原名鴻山地產有限公司），並變更請求權基礎為依據契
    約法律關係，請求被告劉富貴與被告鴻山房產有限公司連帶
    賠償原告30萬元，惟仍均係原告交付該筆30萬元之同一基礎
    原因事實，亦不甚礙被告劉富貴、鴻山房產有限公司之防禦
    及訴訟終結，應予准許。
二、原告主張：
  ㈠被告劉富貴於民國101年5月間跟原告說要成立被告鴻山房產
    有限公司、鉅山資產管理公司，要求原告投資30萬元作為公
    司股東，被告劉富貴表示1股30萬元，將來要購買土地或是
    買賣房屋作法拍，原告同意後，便依被告劉富貴之指示，於
    101年5月2日匯款至被告鴻山房產有限公司開立在宜蘭市農
    會之帳戶內，被告劉富貴還交付原告為鴻山地產之董事名片
    及收據予原告，用以取信原告，事後原告打電話至設在宜蘭
    縣○○市○○路0段000號之營業地，卻人去樓空，打電話給被告
    劉富貴也不接，才知道被告劉富貴並未將本人投資的股金作
    為被告鴻山房產有限公司的股東，被告鴻山房產有限公司是
    被告劉富貴召集的，所以被告劉富貴應與被告鴻山房產有限
    公司一起負責。
　㈡聲明：⒈被告劉富貴應與被告鴻山房產有限公司連帶給付原告
    30萬元。⒉願供擔保，請准宣告假執行。
三、被告方面：
  ㈠被告劉富貴則以：
　　⒈原告原先起訴係被詐欺，後又改稱係依照契約之法律關係
      請求，然原告究係依照何種契約之法律關係請求，原告所
      提出之收據，充其量僅能證明有交付款項，無法證明投資
      基礎事實，而從收據的收受對象是被告鴻山房產有限公司
      ，被告劉富貴目前已非被告鴻山房產有限公司之負責人，
      返還的對象應是被告鴻山房產有限公司，而非被告劉富貴
      。
　　⒉聲明：①原告之訴駁回。②如受不利判決，願供擔保請准免
      為假執行。　
　㈡被告鴻山房產有限公司則以：
　　⒈法定代理人最近才變更為陳昱凱，可以提供被告劉富貴之
      聯絡方式給原告。
　　⒉聲明：原告之訴駁回。
四、得心證之理由：
　㈠按當事人主張有利於己之事實者，就其事實有舉證之責任，
    民事訴訟法第277條前段定有明文。是以，民事訴訟如係由
    原告主張權利者，應先由原告負舉證之責，若原告先不能舉
    證以證實自己主張之事實為真實，則被告就其抗辯事實即令
    不能舉證，或其所舉證據尚有疵累，亦應駁回原告之請求(
    最高法院74年度台上字第913號裁判意旨參照）。　　
　㈡原告於101年5月2日有匯款30萬元至被告鴻山房產有限公司開
    立在宜蘭市農會之帳戶內，業據原告提出合作金庫商業銀行
    匯款申請書、收據各1份為證（見本院109年度司促字第5524
    號卷第4頁至第5頁），並有宜蘭市農會110年10月12日宜市
    農信字第1100003335號函附卷可參，且為被告劉富貴、鴻山
    房產有限公司所不爭執，應認為真實。
　㈢原告對於究因何種法律關係交付被告鴻山房產有限公司、劉
    富貴30萬元均未提出證明，然交付款項之原因多端，若是依
    據借款之法律關係請求，未見原告提出兩造間約定之清償期
    為何，若是投資被告鴻山房產有限公司，原告亦未提出依兩
    造間之投資約定，於何種情況下可要求取回投資款項，原告
    未能證明該等款項確係基於何種法律關係而交付，自難為有
    利原告之認定，應認原告請求被告鴻山房產有限公司、劉富
    貴返還該等款項，並無理由。
五、綜上所述，原告依契約之法律關係，請求被告劉富貴、鴻山
    房產有限公司連帶給付30萬元，為無理由，應予駁回。又原
    告之訴既經駁回，其假執行之聲請亦失所附麗，應併予駁回
    。
六、本件事證已臻明確，兩造其餘攻擊防禦方法核與判決結果不
    生影響，爰不一一論述，併此敘明。
七、訴訟費用負擔之依據：民事訴訟法第78條。本件訴訟費用額
    確定為3,200元（第一審裁判費），由原告負擔。
中　　華　　民　　國　　110 　年　　11　　月　　18　　日
    　　　　　　　宜蘭簡易庭  法　官　張淑華
以上正本係照原本作成。
如對本判決上訴，須於判決送達後二十日內向本院提出上訴狀，
同時表明上訴理由；如已於本判決宣示後送達前提起上訴者，應
於判決送達後十日內補具上訴理由（均須按他造當事人之人數附
繕本）。
如委任律師提起上訴者，應一併繳納上訴審裁判費。
中　　華　　民　　國　　110 　年　　11　　月　　18　　日
　　　　　　　　　　　　　　　書記官  謝佩欣